【裁判字號】    99,訴,721
【裁判日期】    990813
【裁判案由】    違反槍砲彈藥刀械管制條例
【裁判全文】
臺灣臺南地方法院刑事判決               99年度訴字第721號
公  訴  人  臺灣臺南地方法院檢察署檢察官
被      告  丙○
指定辯護人  本院公設辯護人  甲○○
上列被告因違反槍砲彈藥刀械管制條例案件，經檢察官提起公訴
（99年度偵字第5176號），本院判決如下：
    主  文
丙○未經許可，持有空氣槍，處有期徒刑壹年捌月，併科罰金新
臺幣參萬元，罰金如易服勞役，以新臺幣壹仟元折算壹日。扣案
之CROSMAN2260型空氣槍壹支（槍支管製編號0000000000號）沒
收；又未經許可，持有空氣槍，處有期徒刑壹年捌月，併科罰金
新臺幣參萬元，罰金如易服勞役，以新臺幣壹仟元折算壹日。扣
案之精準國際國民版PCP型空氣槍壹支（槍支管製編號第0000000
000號）、高壓空氣充氣桶壹支、喇叭彈參盒、空氣小鋼瓶拾伍
支均沒收。應執刑有期徒刑貳年，併科罰金新臺幣伍萬元，罰金
如易服勞役，以新臺幣壹仟元折算壹日，緩刑參年，並應向公庫
支付新臺幣陸萬元。扣案之CROSMAN2260型空氣槍壹支（槍支管
製編號0000000000號）、精準國際國民版PCP型空氣槍壹支（槍
支管製編號第0000000000號）、高壓空氣充氣桶壹支、喇叭彈參
盒、空氣小鋼瓶拾伍支均沒收。
    事  實
一、丙○明知未經政府之主管機關許可，不得持有可發射金屬或
    子彈具有殺傷力之空氣槍，竟於民國98年9月15日，經由網
    際網路在雅虎奇摩拍賣網站中，以新臺幣（下同）1萬5,000
    元之價格，向不詳買家購入具有殺傷力之美國CROSMAN製
    2260型空氣槍1支；另基於不法持有之犯意，於99年3月18日
    前之某日許，透過網際網路在雅虎奇摩拍賣網站中，以3萬
    2,000元之價格，又向不詳買家購入具有殺傷力之精準國際
    國民版PCP高壓空氣槍（含專用PCP高壓充器筒）1支，以及
    搭配上開空氣槍使用之5.5釐米喇叭彈3盒、12公克空氣小鋼
    瓶15支等物，並置放在其臺南縣官田鄉○○路○段58巷28弄
    12號住處內，未經許可而持有上開空氣槍等物。嗣經警於99
    年3月18日上午7時許前往其上開住處搜索，當場扣得上開物
    品，始查知上情。
二、案經臺北市政府警察局大同分局報請臺灣臺南地方法院檢察
    署檢察官偵查起訴。
    理  由
一、上開犯罪事實，業據被告於警詢時及偵查、本院審理中坦承
    不諱，並有上開CROSMAN2260型空氣槍壹支（槍支管製編號0
    000000000號）、精準國際國民版PCP型空氣槍壹支（槍支管
    製編號第0000000000號）、高壓空氣充氣桶壹支、喇叭彈參
    盒、空氣小鋼瓶拾伍支等扣案、高雄縣政府警察局槍枝初步
    檢視報告表一份及翻拍照片十一幀為證；又扣案槍彈經送內
    政部警政署刑事警察局鑑定結果，認為送鑑空氣長槍1支（
    管制編號0000000000號），係口徑5.5mm空氣長槍，為美國
    CROSMAN廠製造2260型，槍號為607B12867，以小型高壓氣體
    鋼瓶內氣體為發射動力，經以鉛彈測試三次，其中鉛彈（直
    徑5.5mm、0.92）最大發射速度為187公尺/秒，計算其動能
    為16焦耳，換算其單位面積動能為67焦耳/平方公分。另送
    鑑空氣槍一枝（槍枝管制編號0000000000），認係口徑5.5m
    m空氣長槍，以洩放氣缸內氣體為發射動力，經以鉛彈測試
    三次，其中鉛彈（直徑5.5mm、0.92）最大發射速度為289
    公尺/秒，計算其動能為38焦耳，換算其單位面積動能為159
    焦耳/平方公分。且依日本警察研究結果，彈丸單位面積動
    能達20焦耳/平方公分，即足以穿入人體皮肉層。有該局99
    年4月23日刑鑑字第09900381583號槍彈鑑定書1份附卷可稽
    ，基此，上開空氣槍具有殺傷力，並無疑問，足認被告之自
    白與事實相符，堪予採信。
    本件事證明確，被告犯行，洵堪認定，應依法論科。
二、核被告所為，係犯槍砲彈藥刀械管制條例第8條第4項之未經
    許可持有空氣槍罪。被告二次購槍持有之犯行，時間不同，
    犯意各別，應予分論併罰。又被告所為，固無可取，惟被告
    並無何前科紀錄，有其前案紀錄表在卷可按，素行良好，又
    有正當工作，有中華電信股份有限公司南區分公司臺南營運
    處之在職證明在卷足憑，一時對槍械好奇，思慮或有不周，
    於持有期間，未持之滋事，犯後坦承犯行，深表悔意，依其
    犯罪情節，逕處以法定最低刑度有期徒刑3年，猶嫌過重，
    客觀上不無可憫，爰均依刑法第59條規定減輕其法定刑。
三、爰審酌被告明知扣案空氣為違禁物，仍為持犯行，對社會治
    安產生潛在威脅，自應予懲處非難，惟念其犯後坦承犯行，
    態度良好，及未持之犯罪產生實害等一切情狀，各量處如主
    文所示之刑，併科如主文所示之罰金，並均定其執行刑，就
    罰金部分諭知易服勞役之折算標準，以資懲儆。又被告無何
    前科素行，業如前述，茲念其好奇，因一時失慮而觸法，犯
    後坦承犯行，已有悔意，經此偵審及科刑教訓，應知所警惕
    ，所宣告之刑以暫不執行為適當，惟為督促被告自此謹慎言
    行，認應附加一定條件為宜，爰依刑法第74條第1項第1款、
    第2項第4款之規定，併予諭知緩刑3年，並應向公庫支付新
    台幣6萬元，以啟自新。扣案CROSMAN2260型空氣槍壹支（槍
    支管製編號0000000000號）、精準國際國民版PCP型空氣槍
    壹支（槍支管製編號第0000000000號）、高壓空氣充氣桶壹
    支、喇叭彈參盒、空氣小鋼瓶拾伍支，均屬違禁物，爰依刑
    法38條第1項第1款之規定，予以宣告沒收。
據上論斷，應依刑事訴訟法299條第1項前段，槍砲彈藥刀械管制
條例第8條第4項，刑法第11條前段、第59條、第51條第5款、第
7款、第42條第3項、74條第1項第1款、第2項第4款、第38條第1
項第1款，判決如主文。
本案經檢察官乙○○到庭執行職務。
中    華    民    國    99    年    8     月    13    日
                  刑事第七庭  審判長  法  官 鄧希賢
                                      法  官 田幸艷
                                      法  官 朱中和
以上正本證明與原本無異。
如不服本判決應於收受本判後10日內向本院提出上訴書狀，並應
敘述具體理由。其未敘述上訴理由者，應於上訴期間屆滿後20日
內向本院補提理由書狀（均須按他造當事人之人數附繕本）「切
勿逕送上級法院」。
                                      書記官 黃秋萍
中    華    民    國    99    年    8     月    17    日
附錄論罪法條：
槍砲彈藥刀械管制條例第8條
未經許可，製造、販賣或運輸鋼筆槍、瓦斯槍、麻醉槍、獵槍、
空氣槍或第4條第1項第1款所定其他可發射金屬或子彈具有殺傷
力之各式槍砲者，處無期徒刑或5年以上有期徒刑，併科新臺幣1
千萬元以下罰金。
未經許可，轉讓、出租或出借前項所列槍枝者，處5年以上有期
徒刑，併科新臺幣1千萬元以下罰金。
意圖供自己或他人犯罪之用，而犯前二項之罪者，處無期徒刑或
7年以上有期徒刑，併科新臺幣1千萬元以下罰金。
未經許可，持有、寄藏或意圖販賣而陳列第1項所列槍枝者，處3
年以上10年以下有期徒刑，併科新臺幣700萬元以下罰金。
第1項至第3項之未遂犯罰之。

司法院資訊處製作；財團法人民間司法改革基金會備份。
